【裁判字號】    99,訴,129
【裁判日期】    990831
【裁判案由】    毒品危害防制條例
【裁判全文】
臺灣士林地方法院刑事判決               99年度訴字第129號
公  訴  人  臺灣士林地方法院檢察署檢察官
被      告  甲○○
上列被告因毒品危害防制條例案件，經檢察官提起公訴（99年度
偵字第1870號、99年度毒偵字第232 號），被告於準備程序為有
罪之陳述，經本院合議庭裁定由受命法官獨任進行簡式審判程式
，並判決如下：
    主  文
甲○○幫助施用第二級毒品，累犯，處有期徒刑月；又施用第
一級毒品，累犯，處有期徒刑柒月。扣案注射針筒支、吸管貳
支及殘渣袋捌個均沒收；又施用第二級毒品，累犯，處有期徒刑
肆月。應執行有期徒刑壹年。扣案注射針筒支、吸管貳支及殘
渣袋捌個均沒收
    事  實
一、甲○○於民國95年間因施用毒品案件，經本院以95年度毒聲
    字第467 號裁定送觀察、勒戒後，認有繼續施用毒品之傾向
    ，再經本院以96年度毒聲字第74號裁定令入戒治處所施以強
    制戒治，經評定戒治處遇成效為合格，已無繼續戒治之必要
    ，而於96年11月27日釋放出所，並由臺灣士林地方法院檢察
    署檢察官以96年度戒毒偵字第89號為不起訴處分確定。另因
    違反槍砲彈藥刀械管制條例案件，經本院以95年度訴字第10
    00號判處應執行有期徒刑1 年，嗣經提起上訴，分別經臺灣
    高等法院以97年度上訴字第1749號、最高法院以97年度台上
    字第4113號駁回上訴而確定，於98年8 月13日執行完畢。詎
    其猶不知悔改，竟為以下犯行：
    (一)其明知甲基安非他命係毒品危害防制條例所管制之第二級
      毒品，依法不得施用，竟基於幫助陳建勛施用第二級毒品
      甲基安非他命之犯意，於98年12月2 日前之某日某時，與
      陳建勛各分攤價金新臺幣（下同）3 千元合資購買第二級
      毒品甲基安非他命，由甲○○出面聯繫某姓名年籍不詳、
      綽號「小廖」之男子購買第二級毒品甲基安非他命後，旋
      偕同陳建勛至臺北縣市某約定地點找「小廖」，由甲○○
      交付6 千元予「小廖」，「小廖」再交付第二級毒品甲基
      安非他命予甲○○，甲○○即將陳建勛應分得之部分交予
      陳建勛，以此方式幫助陳建勛將第二級毒品甲基安非他命
      帶回其位於臺北市○○區○○路165 號4 樓住處施用。甲
      ○○並將部分自己所購得之第二級毒品甲基安非他命放置
      於陳建勛住處。嗣於98年12月2 日20時17分許，甲○○以
      其所使用之門號0000000000號行動電話撥打陳建勛所使用
      之門號0000000000號行動電話，索討其暫放於陳建勛處之
      1 克半第二級甲基安非他命。
    (二)其基於施用第一級毒品海洛因之犯意，於99年1 月18某時
      許，在其位臺北市○○區○○路165 號3 樓住處，以針筒
      注射之方式，施用第一級毒品海洛因1 次；另又基於施用
      第二級毒品甲基安非他命之犯意，於99年1 月18日某時許
      ，在其上開住處，以將第二級毒品甲基安非他命置入玻璃
      球內燒烤吸食其煙霧之方式，施用第二級毒品甲基安非他
      命1 次。嗣於99年1 月20日14時許，經員警持本院所核發
      之搜索票，在甲○○位於臺北市○○區○○路165 號3 樓
      住處進行搜索，並扣得海洛因殘渣袋8 個、吸管2 支、注
      射針筒3 支及與本件犯罪無關之電子磅秤1 台及門號0000
      000000 號行動電話1 支。
二、案經臺北縣政府警察局淡水分局報告報告臺灣士林地方法院
    檢察署檢察官偵查起訴。
    理  由
一、本件被告所犯非死刑、無期徒刑或最輕本刑有期徒刑3 年以
    上之罪，亦非高等法院管轄第一審案件，且於準備程序進行
    中，被告先就被訴事實為有罪之陳述，經告知被告簡式審判
    程序之旨，並聽取檢察官、被告之意見後，本院合議庭裁定
    由受命法官進行簡式審判程序，是本件之證據調查，依刑事
    訴訟法第273 條之2 規定，不受同法第159 條第1 項、第16
    1 條之2 、第161 條之3 、第163 條之1 及第164 條至第17
    0 條規定之限制，合先敘明。
二、前揭幫助施用毒品犯罪事實，業據被告於本院審理時坦承不
    諱，核與證人陳建勛於偵查中證述相符（見99年度偵字第18
    70號卷第149 頁至第151 頁），並有被告與證人陳建勛之相
    關監聽譯文在卷可考（見99年度偵字第1870號卷第24頁），
    是被告之自白堪認與事實相符，可以採信。而上開施用第一
    級、第二級毒品犯罪事實，亦據被告於本院審理時坦承不諱
    ，而被告於99年1 月20日為警查獲時所採集之尿液，經送檢
    驗結果，確呈安非他命類、鴉片類陽性反應，此有臺灣檢驗
    科技股份有限公司99年2 月6 日濫用藥物檢驗報告書1 份附
    卷可稽（見99年度毒偵字第232 號卷第55頁），並有殘渣袋
    8 個、注射針筒3 支、吸管2 支扣案可資佐證，足徵被告自
    白與事實相符。又被告有上開施用毒品經觀察、勒戒及強制
    戒治執行完畢等情，亦有96年度戒毒偵字第89號不起訴處分
    書（見99年度毒偵字第232 號卷第62頁至第63頁）、臺灣高
    等法院被告前案紀錄表（見本院卷第15頁至第21頁）在卷足
    憑，是被告於前次強制戒治執行完畢釋放後，5 年內再犯本
    件施用第一級、第二級毒品之罪，本件事證明確，被告犯行
    堪予認定，應依法論科。
三、核被告甲○○所為，分別係犯刑法第30條第1 項前段幫助犯
    毒品危害防制條例第10條第2 項施用第二級毒品罪、毒品危
    害防制條例第10條第1 項施用第一級毒品罪及同條例第10條
    第2 項施用第二級毒品罪。其施用第一級、第二級毒品前持
    有第一級、第二級毒品之低度行為，為施用第一級、第二級
    毒品之高度行為所吸收，均不另論罪。上開3 罪間，犯意各
    別，行為互殊，應予分論併罰。又被告有如事實欄所載前案
    科刑及執行之情形，有臺灣高等法院被告前案紀錄表在卷可
    稽（見本院卷第15頁至第21頁），其於有期徒刑執行完畢後
    5 年內，故意再犯本案有期徒刑以上之罪，均為累犯，均應
    依刑法第47條第1 項之規定加重其刑；再被告幫助他人實行
    犯罪行為，為幫助犯，依刑法第30條第2 項之規定，按正犯
    之刑減輕之，並就前揭刑之加重減輕，依法先加後減之。爰
    審酌被告素行非佳，竟觸犯本件幫助他人施用毒品之犯行，
    且其前因施用毒品案件，經法院裁定送觀察、勒戒及強制戒
    治後，竟仍無法戒除毒癮，復又再施用毒品，惟念其幫助他
    人施用毒品次數、份量不多，其施用毒品乃戕害個人身心健
    康，尚未危及他人，兼衡其犯罪之動機、目的、手段、施用
    時間、施用次數及其智識程度、犯後於本院審理時供認犯行
    ，態度尚稱良好等一切情狀，就所犯上開3 罪，分別量處如
    主文所示之刑，並依刑法第51條第5 款定其應執行之刑，以
    示懲儆。
四、扣案之殘渣袋8 個、注射針筒3 支及吸管2 支，係被告所有
    供其施用第一級毒品海洛因之用，業據被告陳明在卷（見本
    院99年8 月25日審理筆錄第4 頁），應依刑法第38條第1 項
    第2 款所規定宣告沒收。至扣案之電子磅秤1 台與本件被告
    施用上開毒品無關，而門號0000000000號行動電話1 支，則
    非被告所有之物，亦據被告於本院審理中供稱明確（見本院
    99年8 月25日審理筆錄第4 頁），且無其他證據證明上開扣
    案物品與本件犯罪事實有關，又非義務宣告沒收之物，爰不
    予宣告沒收，亦附此說明。
據上論斷，應依刑事訴訟法第273 條之1 第1 項、第299 條第1
項前段，毒品危害防制條例第10條第1 項、第2 項，刑法第11條
前段、第30條第1 項、第2 項、第47條第1 項、第51條第5 款、
38條第1 項第2 款，判決如主文。
本案經檢察官王巧玲到庭執行職務。
中    華    民    國    99    年    8     月    31    日
                  刑事第七庭法  官  高雅敏
以上正本證明與原本無異。
如不服本判決應於收受判決後10日內向本院提出上訴書狀，並應
應敘述具體理由。其未敘述上訴理由者，應於上訴期間屆滿後20
日內向本院補提理由書(均須按他造當事人之人數附繕本)「切勿
逕送上級法院」。
                            書記官  陳映羽
中    華    民    國    99    年    8     月    31    日
附錄論罪科刑法條：
毒品危害防制條例第10條
施用第一級毒品者，處 6 月以上 5 年以下有期徒刑。
施用第二級毒品者，處 3 年以下有期徒刑。

司法院資訊處製作；財團法人民間司法改革基金會備份。
